

CARLOS PERAZA

<INGENIERO EN INFORMATICA/>

Barquisimeto, Venezuela

(+58)-424-5311039

M carlosperaza17@gmail.com

in https://www.linkedin.com/in/cperazal

https://github.com/cperazal

http://carlosperaza.me

PERFIL

Soy Ingeniero en informática. Tengo experiencia en desarrollo aplicaciones web, modelado de datos y base de datos relacionales.

Mi trabajo esta enfocado mayormente en el backend de las aplicaciones.

Cuento con más de 2 años de experiencia en el web scraping para la extracción y análisis de grandes volúmenes de datos...

SOFTWARE

- VB.NET
- SQL Server
- MySql Server
- Visual Studio 2012-2017
- Web Services ASMX
- APIs
- Javascript
- Python
- · Web Scraping
- GIT
- GitHub
- Bitbucket
- Heroku
- Jira

Slack

OTRAS HABILIDADES

- · Modelado de datos
- · Linux intermedio
- · Ingles básico escrito

EXPERIENCIA LABORAL

DESARROLLADOR .NET

BM SOLUSIONES

Julio 2018 - Actualidad Venezuela - Presencial

Diseñar, desarrollar e implementar soluciones de desarrollo web para diversos clientes y áreas en general. Enfocado principalmente en el backend de las aplicaciones a través del desarrollo de APIs, Web Services SOAP y páginas ASPX.

Trabajo en equipo multidisciplinario y constantes entregas bajo una metodología Ágil.

• Lenguaje: Visual Basic

• Base de datos: SQL Server

DESARROLLADOR .NET

TUCALZADO.COM

Abril 2019 - Septiembre 2019 Costa Rica- Presencial

Integración del sistema de la empresa con el Banco Nacional y Banco de Costa Rica, a través del desarrollo de web services.

Los WS permiten el pago de facturas a crédito y recargas de saldo en la plataforma de la empresa. A través de la integración con diversos canales de pagos de ambos bancos en todo el territorio de Costa Rica

DESARROLLADOR PYTHON - ASISTENTE DE INVESTIGACION

DEPARTAMENT OF GOVERNMENT AT HARVARD UNIVERSITY

Enero 2019 - Julio 2019 EEUU - Remoto

Desarrollo de aplicación para realizar web scraping, con el fin de extraer información para someterla al análisis de datos y contribuir con investigación. Permite realizar la extracción de los datos y almacenarlos en una base de datos local.

• Construcción del modelo de datos a partir de la información ofrecida por el cliente y creación de la base de datos.

Lenguaje: Python.Base de datos: SQLite.

DESARROLLADOR PYTHON

KOD LATAM SECURITY
Junio 2017 - Octubre 20

Junio 2017 - Octubre 2018 Uruguay - Remoto

Programador perteneciente al equipo de Web Scraping para apoyar con el desarrollo de aplicación de seguridad informática, generando scripts para extraer información, usando herramientas como Scrapy, Selenium, Requests, BeautifulSoup.

- Web scraping a fuentes abiertas.
- · Web scraping a fuentes cerradas.
- Integracion de APIs de redes sociales.

DESARROLLADOR BACKEND

HITO DESIGNS

Abril 2018 - Julio 2018 España - Remoto

Programador Back-End de aplicación tipo ecommerce, para comercializar productos, bienes y servicios. Construcción de API-REST que permita servir los recursos necesarios que puedan ser consultados por medio de aplicaciones externas.

• Construcción del modelo de datos a partir de la información ofrecida por el cliente.

Lenguaje: PHP.

Framework: Laravel 5.5.Base de datos: MongoDB.

DESARROLLADOR - SUPERVISOR IT

AILANTHUS SISTEMS C.A

Febrero 2017 - Febrero 2018 Venezuela - Presencial

Responsable del desarrollo de aplicación web para manejar los procesos administrativos de la empresa, inventario, registro de clientes y proveedores. Diseño bajo los estándares del desarrollo responsive, creación de gráficas estadísticas y tablas dinámicas, usando Javascript.

- Actualización completa del diseño de la página web de la empresa (www.ailanthus-sistems.com).
- Lenguaje de programación: PHP
- Base de datos: MySql
- Asistencia y soporte técnico empresarial en diversas áreas.

DESARROLLADOR VB

PÉREZ GARCÍA REPUESTOS AAA Enero 2014 - Diciembre 2018 Venezuela - Presencial

Desarrollo independiente para empresa del sector de ferretería. El sistema de información permite realizar el seguimiento de todas las operaciones que se llevan a cabo dentro del negocio, incluyendo el control de inventario y reportes de compras, ventas e inventario.

Desarrollado con Visual Basic 6.0 Base de datos: SqlServer 2008 Reportes: Crystal Report

EDUCACION

Universidad Centroccidental Lisandro Alvarado

Ingeniero en Informatica Enero 2011 - Diciembre 2017 Venezuela